【裁判字號】    97,易,624
【裁判日期】    990304
【裁判案由】    贓物
【裁判全文】
臺灣雲林地方法院協商程序宣示判決筆錄
公  訴  人  臺灣雲林地方法院檢察署檢察官
被      告  丙○○
選任辯護人  蔡碧仲律師
            張宗存律師
被      告  乙○○
選任辯護人  洪秀一律師
上列被告因97年度易字第624 號贓物案件，經檢察官提起公訴（
97年度偵字第2422號），經檢察官聲請法院改依協商程序而為判
決，本院認為適當，同意由受命法官獨任進行協商判決程序，於
中華民國99年3 月4 日下午2 時40分在本院第二法庭宣示判決，
以代判決書，出席職員如下：
    法  官  楊昱辰
    書記官  林惠鳳
    通  譯  沈維鎮
法官起立朗讀判決主文、犯罪事實要旨、處罰條文並告知上訴限
制、期間及提出上訴狀之法院，且諭知記載其內容：
一、主文：
    丙○○故買贓物，累犯，處有期徒刑陸月，如易科罰金，以
    新台幣壹仟元折算一日；又收受贓物，累犯，處有期徒刑陸
    月，如易科罰金，以新台幣壹仟元折算一日，應執行有期徒
    刑拾月，如易科罰金，以新台幣壹千元折算一日。
    乙○○收受贓物，處有期徒刑伍月，如易科罰金，以新台幣
    壹仟元折算一日。
二、犯罪事實要旨：
  (一)丙○○前因贓物案件，於民國96年5 月24日，經本院以96年
    度港簡字第132 號案件判決有期徒刑6 月確定，經減刑為3
    月後，甫於97年4 月23日易科罰金執行完畢，竟仍不知悔改
    ，明知真實姓名年籍不詳自稱「張嘉文」及「李忠豪」等男
    子，所販售之如附表一「原車失竊時間、地點」欄所示之自
    小客車，及附表二編號4 之路燈電纜線1 批（重82公斤）等
    物，係如附表一及附表二編號4 之「被害人」欄所示之人所
    有，而於附表一及附表二編號4 之「失竊時間、地點」欄所
    示之時間及地點失竊之物，竟仍基於故買贓物之犯意，於97
    年5 月10日前之某日，在不詳地點，向「張嘉文」及「李忠
    豪」等不詳之人，以不詳價格買受之，並隨即在雲林縣口湖
    鄉○○村○○路78-1號贓車解體工廠內自行拆解汽車零件，
    丙○○另又自他處取得合法自小客車（如事故待報廢或俗稱
    「權利車」未繳清貸款車輛）之汽車牌照及行車執照等車籍
    資料後，嗣後將其前揭所購得之合法中古自小客車牌照換裝
    至上開贓車上。丙○○並經徵得不知情之李健樂同意，自96
    年12月間起，將上開贓車部分汽車零件堆置在雲林縣水林鄉
    蕃薯村166-5 號豬舍內。又丙○○並將上開收購贓車及路燈
    電纜線1 批送至知情之乙○○所開設位在雲林縣口湖鄉○○
    段266 地號之偉盛汽車修配廠，以拆裝1 具引擎新臺幣（下
    同）8 千元為代價，交由乙○○，乙○○則基於收受贓物之
    犯意而收受之，並負責更換贓車引擎佯裝成合法中古自小客
    車（俗稱借屍還魂車，路燈電纜線1 批則負責剝除外皮），
    再由丙○○販賣與不知情如附表一「購買者」欄所示編號
    1-7 、11之人牟利。
  (二)丙○○及乙○○另基於收受贓物之犯意聯絡，明知真實姓名
    年籍均不詳之人，所交付之如附表2 編號1 、2 、3 、5 、
    6 「遭竊物品」欄所示等物，係如附表二編號1 、2 、3 、
    5 、6 之「被害人」欄所示之人所有，而於附表二編號1 、
    2 、3 、5 、6 之「失竊時間、地點」欄所示之時間及地點
    失竊之物，竟仍共同基於收受贓物之犯意，於民國97年5 月
    10日前之某日，在不詳地點，向不詳之人收受之。
  (三)嗣於97年5 月9 日14時30分許，為警持搜索票在前開贓車解
    體工廠內查獲甲○○所有之身分證及健保卡各1 張、丁○○
    所有之新光合成纖維股份有限公司股票5 張、車號3W-0177
    號自小客車1 部等物，復在雲林縣口湖鄉○○村○○路94號
    丙○○住處內查獲如附表二編號6 所示之贓證物，又於同日
    16時40分許，在偉盛汽車修配廠內，為警持搜索票扣得如附
    表二編號1 、3 、4 所示之贓證物、引擎5 顆、車號3881-L
    X 自小客車1 部、甲○○所有之富邦銀行信用卡及中國信託
    銀行金融卡各1 張，另循線於96年6 月3 日11時30分許，在
    上開豬舍內，經在場之人丙○○同意搜索，為警扣得如附表
    二編號2 所示之贓證物，始悉上情。
    （補充理由書）
    查本件扣案6 部自小客車雖經貴院送請內政部警政署刑事警
    察局鑑定有無變造引擎號碼及車身號碼，並獲該局回復鑑定
    結果如98年3 月5 日刑鑑字第0980029989號函所示。然檢察
    官係起訴被告2 人涉犯故買贓物罪嫌，理由係以渠等主觀上
    均明知「張嘉文」、「李忠豪」所交付如起訴書附表一、二
    所示之物均為被害人失竊之「贓物」，竟仍購買，此經被告
    2 人迭於偵查及起訴送審時坦承不諱。而故買贓物之構成要
    件係以行為人主觀上明知購買之標的物為犯罪所得之物為已
    足，故本案既係起訴被告2 人故買贓物罪而非偽造文書罪，
    送鑑車輛之引擎號碼或車身號碼是否遭到變造並不影響故買
    贓物罪之判斷。
三、處罰條文：
    刑法第349 條第1 項、第2 項，刑法第41條、第47條第1 項
    、第51條第1 項第5 款。
四、協商判決原則上不得上訴。但有刑事訴訟法第455 條之4 第
    1 項第1 款於「本訊問程序終結前，被告撤銷協商合意或檢
    察官撤回協商聲請者」；第2 款「被告協商之意思非出於自
    由意志者」；第4 款「被告所犯之罪非第455 條之2 第1 項
    所得以協商判決者」；第6 款「被告有其他較重之裁判上一
    罪之犯罪事實者」；第7 款「法院認應諭知免刑或免訴、不
    受理者」等情形之一，或協商判決違反同條第2 項「法院應
    於協商合意範圍內為判決；法院為協商判決所科之刑，以宣
    告緩刑或二年以下有期徒刑、拘役或罰金為限」等規定者（
    以上均簡稱但書情形），不在此限（即有但書情形，依法仍
    得上訴）。
五、本件如有上訴但書情形，且不服判決時，得自收受宣示判決
    送達之日起十日內，向本院提出上訴狀（須附繕本），上訴
    於第二審法院。
六、依據刑事訴訟法第455 條之9 之規定，作成本宣示判決筆錄
    ，以代判決書。
中    華    民    國    99    年    3     月     4    日
                  臺灣雲林地方法院刑事第二庭
                              書記官  林惠鳳
                              法  官  楊昱辰
以上正本證明與原本無異。
                              書記官  林惠鳳
中    華    民    國    99    年    3     月     5    日

司法院資訊處製作；財團法人民間司法改革基金會備份。
